臺灣板橋地方法院刑事判決　　　　　　100年度交訴字第233號
公　訴　人　臺灣板橋地方法院檢察署檢察官
被　　　告　楊俊益
上列被告因過失致死案件，經檢察官提起公訴（100 年度調偵字
第1720號），因被告於本院準備程序中就被訴事實為有罪之陳述
，經合議庭評議後，裁定由受命法官獨任進行簡式審判程式，判
決如下：
    主  文
楊俊益從事業務之人，因業務上之過失致人於死，處有期徒刑捌
月。
    事  實
一、楊俊益受僱於同益肉店擔任送貨員，係以駕駛小貨車為業，
    為從事駕駛業務之人。其原考領有小型車普通駕駛執照，嗣
    因交通違規事件，於94年8 月28日經交通部公路總局臺北區
    監理所已易處逕註，迄未重新考領合法之駕駛執照。其於10
    0 年1 月18日凌晨5 時54分許，駕駛車牌號碼7N—6177號自
    用小貨車送貨，沿新北市○○區○○路2 段往三和路1 段方
    向行駛，行經同上區○○路○ 段與自強路1 段路口時，其明
    知駕駛人應注意車前狀況，並隨時採取必要之安全措施，而
    依當時天候陰、夜間有照明、柏油路面、路面濕潤、無缺陷
    、無障礙物、視距良好之情形，並無不能注意之情事，竟於
    行經該路口，疏未注意車前狀況，不慎撞擊行走該路口欲穿
    越馬路之行人李許屋子，導致李許屋子倒地，受有股骨閉鎖
    性骨折、胸腔開放性傷口及多處淺表損傷等傷害，經送往臺
    北市馬偕紀念醫院急救後，於100 年1 月18日凌晨7 時32分
    許宣告不治死亡。楊俊益於肇事後，在未經有偵查權之機關
    或公務員發覺前，主動向到場處理交通事故之警員承認其為
    肇事者而接受裁判。
二、案經李許屋子之子李錫仁訴由新北市政府警察局三重分局報
    請臺灣板橋地方法院檢察署檢察官偵查起訴。
    理  由
一、按除被告所犯為死刑、無期徒刑、最輕本刑為三年以上有期
    徒刑之罪或高等法院管轄第一審案件者外，於第一次審判期
    日前之準備程序進行中，被告先就被訴事實為有罪之陳述時
    ，審判長得告知被告簡式審判程序之旨，並聽取當事人、代
    理人、辯護人及輔佐人之意見後，裁定進行簡式審判程序，
    刑事訴訟法第273 條之1 第1 項定有明文。經核本件被告楊
    俊益所犯係死刑、無期徒刑、最輕本刑為三年以上有期徒刑
    以外之罪，其於準備程序中就被訴之事實為有罪陳述，經法
    官告知簡式審判程序之旨，並聽取公訴人、被告之意見後，
    本院爰依首揭規定，合議裁定由受命法官獨任進行簡式審判
    程序，合先敘明。
二、上開犯罪事實，業據楊俊益於本院準備程序及審理中均坦認
    不諱（見本院卷第22背面、26頁），復有道路交通事故現場
    圖、道路交通事故調查報告表(一)、(二)、酒精測定紀錄表、現
    場勘查報告、公路監理電子閘門之證號查詢汽車駕駛人、車
    輛詳細資料表、臺灣板橋地方法院檢察署勘驗筆錄、相驗屍
    體證明書、檢驗報告書、馬偕紀念醫院診斷證明書、新北市
    政府行車事故鑑定委員會100 年4 月28日新北車鑑字第1000
    000622號函暨鑑定意見書函各1 件、相驗照片18張、監視器
    錄影翻拍畫面13張及車禍現場照片13張等資料在卷可參（見
    100 年度偵字第3353號偵查卷宗第5 、8 至25、34至35、51
    至54頁及100 年度相字第102 號偵查卷宗第43至50、54頁）
    ，足認被告楊俊益自白與事實相符，本件事證明確，犯行洵
    堪認定。
三、按刑法上所謂之業務，係指以反覆同種類之行為為目的之社
    會活動而言，本件被告楊俊益平日以駕駛小貨車為業，則「
    駕駛」即屬被告楊俊益個人基於其社會地位繼續反覆執行之
    事務，揆諸前揭說明，被告楊俊益為從事駕駛業務之人。核
    被告楊俊益所為，係犯刑法第276 條第2 項之業務過失致人
    於死罪。又被告之駕駛執照於肇事時業已遭易處逕註，迄未
    重新考領合法之駕駛執照，於本件事故發生時為無照駕駛一
    節，有公路監理電子閘門證號查詢機車駕駛人資料一份在卷
    可按（見100 年度偵字第3353號偵查卷第34頁），被告為汽
    車駕駛人，無駕駛執照仍駕駛自用小貨車，致被害人因此死
    亡，應依道路交通管理處罰條例第86條第1 項之規定加重其
    刑。被告於肇事後，於有偵查權限之機關知悉肇事者係何人
    前，留待現場向前來處理之新北市政府警察局交通警察大隊
    三重分隊警員坦承肇事，並接受裁判，有新北市政府警察局
    三重分局道路交通事故肇事人自首情形記錄表1 紙附卷可憑
    （見100 年度偵字第3353號偵查卷宗第27頁），為對於未發
    覺之罪自首而受裁判，依刑法第62條前段之規定減輕其刑，
    並依法先加後減之。爰審酌被告之素行良好，有臺灣高等法
    院被告前案紀錄表一份在卷可稽，其明知為無照駕駛仍駕車
    ，因一時疏失，未注意車前狀況，且被害人未依號誌過馬路
    ，竟致被害人喪送保貴之性命，並使被害人家屬承受失去至
    愛親人難以抹滅之傷痛，兼衡其過失程度，犯後坦承犯行，
    態度良好，惟迄今仍未能與被害人家屬達成和解等一切情狀
    ，量處如主文所示之刑。
據上論斷，應依刑事訴訟法第273 條之1 、299 條第1 項前段，
刑法第276 條第2 項、第62條前段，道路交通管理處罰條例第86
條第1 項，刑法施行法第1 條之1 第1 項、第2 項前段，判決如
主文。
本案經檢察官黃子溎到庭執行職務。
中    華    民    國   100    年    11    月    23    日
                    刑事第二法庭    法  官  連雅婷
以上正本證明與原本無異
如不服本判決應於送達後10日內向本院提出上訴狀
                                    書記官  郭晉良
中    華    民    國   100    年    11    月    23    日
附錄本案論罪科刑法條全文：
中華民國刑法第276條（過失致死罪）
因過失致人於死者，處 2 年以下有期徒刑、拘役或 2 千元以下
罰金。
從事業務之人，因業務上之過失犯前項之罪者，處 5 年以下有
期徒刑或拘役，得併科 3 千元以下罰金。